臺灣板橋地方法院刑事判決　　　　　　　98年度訴字第4633號
公　訴　人　臺灣板橋地方法院檢察署檢察官
被　　　告　江昱賢
選任辯護人　鄭志政　律師
上列被告因妨害性自主案件，經檢察官提起公訴（98年度偵字第
17182 號），本院判決如下：
    主  文                                              
江昱賢犯攜帶兇器強制性交罪，處有期徒刑捌年。扣案充電器電
源線壹條、尼龍繩壹條、毛巾壹條、膠帶壹捲均沒收。
    事  實
一、江昱賢前因恐嚇、強盜等案件，經臺灣士林地方法院以92年
    度少訴字第4 號分別判處有期徒刑5 月、有期徒刑3 年8 月
    ，應執行有期徒刑3 年10月確定，復因違反毒品危害防制條
    例案件，經臺灣高等法院以93年度上訴字第853 號判處有期
    徒刑3 年4 月確定，再因偽造文書案件，經本院以93年度訴
    字第2058號判處有期徒刑6 月確定，又因違反組織犯罪防制
    條例案件，經臺灣臺北地方法院以92年度訴字第2098號判處
    有期徒刑1 年確定；上開宣告之各項有期徒刑嗣經法院裁定
    減刑（前述有期徒刑5 月、有期徒刑6 月、有期徒刑1 年分
    別減為有期徒刑2 月又15日、有期徒刑3 月、有期徒刑6 月
    ，有期徒刑3 年8 月及有期徒刑3 年4 月部分依法不得減刑
    ）並定其應執行有期徒刑7 年10月確定，經入監執行，刑期
    起算日期為民國93年2 月13日，而於97年6 月6 日縮短刑期
    假釋出監，惟江昱賢於假釋期間內，復有施用毒品之行為，
    經法院裁定令入勒戒處所觀察、勒戒及強制戒治，上開假釋
    亦經撤銷，所餘刑期接續強制戒治執行（起算日期為99年6
    月28日），現仍執行中（於本案尚不構成累犯）。緣江昱賢
    於前述假釋期間之97年下半年間，與Ａ女（代號為00000000
    ；78年3 月間出生，真實姓名、年籍詳卷）結識並發展成為
    男女朋友關係，惟交往數月後，Ａ女認江昱賢時有情緒起伏
    ，彼此並不適合，乃刻意疏遠江昱賢，而江昱賢則仍試圖取
    悅Ａ女，製造與Ａ女見面之機會。嗣於98年2 月8 日下午，
    江昱賢邀約Ａ女見面，Ａ女因認江昱賢該段期間情緒較為穩
    定，乃應允赴約，結束前江昱賢即藉詞有物品欲交由Ａ女代
    為保管，希望Ａ女一同前往其當時所承租位於臺北縣板橋市
    （已改制為新北市板橋區；以下均沿用改制前之地名）中山
    路1 段301 號3 樓105 室租處，Ａ女聞言後，頗有難色，江
    昱賢即向Ａ女表示若不放心，可在樓下車內等候，不必一同
    上樓，Ａ女始表同意；同日晚間6 時許，江昱賢與Ａ女共乘
    計程車抵達江昱賢上址租處樓下，Ａ女原欲留在車內等候江
    昱賢，此時江昱賢乃再力邀Ａ女一同上樓，Ａ女不便堅拒，
    只得勉與江昱賢一同上樓；進入屋內後，江昱賢即隨意與Ａ
    女閒聊，意在留住Ａ女，Ａ女見江昱賢並無要事，僅在拖延
    時間，乃表示欲行離去，並自行走至門口，此時江昱賢即擋
    在門口，不欲Ａ女離開，Ａ女因而心生怒意，作勢以腳踢踹
    江昱賢；江昱賢見Ａ女毫不領情、仍執意離去，亦因而怒火
    中燒，其於盛怒之下，竟基於強制性交之犯意，用力將Ａ女
    推倒於床上，以身體壓制Ａ女反抗，先持充電器電源線1 條
    ，綑綁Ａ女之雙手，因Ａ女奮力掙脫電源線，江昱賢乃再以
    尼龍繩1 條綑綁Ａ女之雙手、雙腳，使Ａ女無法掙扎反抗，
    因Ａ女仍出聲尖叫，江昱賢即以雙手掐住Ａ女頸部，並持其
    隨身攜帶之金屬材質、刃部鋒利、客觀上足以對人之生命、
    身體、安全構成威脅，可為兇器使用之折疊刀1 支（尚無證
    據證明係槍砲彈藥刀械管理條例所列管之刀械），以該折疊
    刀抵住Ａ女臉頰，喝令Ａ女不准出聲，復以濕毛巾塞入Ａ女
    口中，再以膠帶貼住Ａ女嘴部，使Ａ女無法出聲呼救，江昱
    賢以前述方式完全壓制Ａ女之反抗後，乃開始親吻Ａ女，並
    將綑綁Ａ女雙腳之尼龍繩解開，褪去Ａ女之外褲及內褲，之
    後即強行將其陰莖插入Ａ女之陰道內，以此強暴方法，違反
    Ａ女之意願而對Ａ女為強制性交行為得逞。嗣於翌日（即2
    月9 日）凌晨6 時許，Ａ女向江昱賢佯稱因久未進食，身體
    不適，江昱賢乃下樓購買早餐，Ａ女即趁隙掙脫綑綁之尼龍
    繩，直衝下樓欲行逃離，惟於樓下遇見甫返回之江昱賢，江
    昱賢要求Ａ女回到樓上，而為Ａ女所拒，雙方幾經周旋後，
    Ａ女仍乘機奔逃下樓，此時適有騎士謝秉諺正於該處路旁停
    放腳踏車，Ａ女即向謝秉諺借用行動電話（門號為0917XXXX
    XX號；號碼詳卷，申請名義人為謝秉諺之母許惠菁）報警，
    江昱賢則隨後下樓，自行搭乘計程車離去；嗣經警據報前往
    現場處理，並會同江昱賢上址租處之房東張淑貞，於江昱賢
    上址租處內扣得前述江昱賢所有之充電器電源線1 條、尼龍
    繩1 條、毛巾1 條、膠帶1 捲等物，而偵得全盤上情。
二、案經Ａ女訴由臺北縣政府警察局海山分局（已改制為新北市
    政府警察局海山分局）報請臺灣板橋地方法院檢察署檢察官
    偵查起訴。
    理  由                                              
一、證據能力部分：
  (一)按被告以外之人於審判外之言詞或書面陳述，除法律有規定
    者外，不得作為證據，刑事訴訟法第159 條第1 項定有明文
    。本件告訴人Ａ女、證人謝秉諺2 人於警詢中所為之陳述，
    對於被告江昱賢而言，均核屬被告以外之人於審判外之陳述
    ，且查無合乎刑事訴訟法第159 條之1 至第同法159 條之5
    等條文所規定例外得為證據之情形，依前揭條文規定，上開
    告訴人Ａ女、證人謝秉諺2 人於警詢中所為之陳述，自均不
    得作為證據。
  (二)次按被告以外之人於偵查中向檢察官所為之陳述，除顯有不
    可信之情況者外，得為證據，刑事訴訟法第159 條之1 第2
    項定有明文。本件告訴人Ａ女、證人謝秉諺2 人於偵查中檢
    察官訊問時，經檢察官告知係以證人身分接受訊問，並踐行
    合法之證人具結程序，渠等之陳述亦查無證據證明有何顯不
    可信之情況，依前揭條文規定，告訴人Ａ女、證人謝秉諺2
    人上開於偵查中檢察官訊問時經具結所為之證述，自均有證
    據能力；被告之選任辯護人辯稱告訴人Ａ女、證人謝秉諺2
    人上開證述均無證據能力云云，自無足採。
二、訊之被告江昱賢固不否認有於上開時、地，與告訴人Ａ女發
    生性器官接合之性交行為，及以尼龍繩綑綁告訴人Ａ女雙手
    、以濕毛巾塞入告訴人Ａ女口中、以膠帶貼住告訴人Ａ女嘴
    部等行為，惟矢口否認有何強制性交犯行，辯稱：當天伊與
    Ａ女一起回到上址租處後，就如同平常一樣，是在雙方合意
    之情形下發生性行為，之後伊與Ａ女因為其他事情發生爭吵
    ，Ａ女反應很激烈，有出手打伊，還吵著說要報警，因為伊
    當時有吸毒，擔心警察會過來，伊要Ａ女不要再大叫，Ａ女
    不聽，伊一時不知道該怎麼辦，才會拿尼龍繩綁住Ａ女雙手
    ，並用濕毛巾塞住Ａ女嘴巴，用膠帶貼起來，不讓Ａ女繼續
    叫；伊確實有1 支折疊刀，都放在包包裡，但伊不確定當時
    有沒有拿出來；之後Ａ女說要吃早餐，伊出去幫Ａ女買早餐
    ，Ａ女就利用這段時間掙脫，伊回來時有在樓下碰見Ａ女，
    伊就讓Ａ女離開了；當天伊與Ａ女發生性行為，係在綑綁Ａ
    女之前的事情，伊並未違反Ａ女之意願與Ａ女發生性行為云
    云。經查：
  (一)上揭事實，業據告訴人Ａ女於偵查中檢察官訊問時及本院審
    理時均結證明確（見偵查卷第67至第69頁之訊問筆錄，本院
    100 年6 月24日審判筆錄第3 至第8 頁、第11頁至第12頁）
    ，核與證人謝秉諺於偵查中檢察官訊問時結證所述之情節相
    符（見偵查卷第85至第86頁之訊問筆錄），並有告訴人Ａ女
    頸部及手部照片2 幀（見偵查卷第33頁）、前述0917XXXXXX
    號行動電話門號通聯調閱查詢單（見偵查卷第79頁）、臺北
    縣政府警察局勤務指揮中心受理各類案件紀錄表（見偵查卷
    第81頁）、臺北縣立醫院受理疑似性侵害事件驗傷診斷書各
    1 紙在卷可稽；又本件於告訴人Ａ女內褲、外陰部所採得之
    精子細胞層檢體，及於上址被告租處內遺留之煙蒂所採得之
    檢體，經送請內政部警政署刑事警察局進行DNA 型別鑑定後
    ，認與被告之DNA-STR 型別相同，此亦有該局98年3 月13日
    刑醫字第0980017843號鑑驗書1 份在卷可按（見偵查卷第30
    至第31頁）；此外，復有充電器電源線1 條、尼龍繩1 條、
    毛巾1 條、膠帶1 捲等物扣案可資佐證。
  (二)被告雖辯稱：當天伊與Ａ女一起回到上址租處後，就如同平
    常一樣，是在雙方合意之情形下發生性行為，之後伊與Ａ女
    因為其他事情發生爭吵，Ａ女反應很激烈，有出手打伊，還
    吵著說要報警，因為伊當時有吸毒，擔心警察會過來，伊要
    Ａ女不要再大叫，Ａ女不聽，伊一時不知道該怎麼辦，才會
    拿尼龍繩綁住Ａ女雙手，並用濕毛巾塞住Ａ女嘴巴，用膠帶
    貼起來，不讓Ａ女繼續叫；伊確實有1 支折疊刀，都放在包
    包裡，但伊不確定當時有沒有拿出來；之後Ａ女說要吃早餐
    ，伊出去幫Ａ女買早餐，Ａ女就利用這段時間掙脫，伊回來
    時有在樓下碰見Ａ女，伊就讓Ａ女離開了；當天伊與Ａ女發
    生性行為，係在綑綁Ａ女之前的事情，伊並未違反Ａ女之意
    願與Ａ女發生性行為云云。惟查，被告於本院審理時，已自
    承：本件案發前伊與Ａ女有吵架，雙方冷戰一個多禮拜，Ａ
    女都不願與伊聯絡，後來伊買了一條項鍊，把照片放在部落
    格上，並在部落格上寫文章，Ａ女有看到，伊再與Ａ女聯絡
    ，這次才會約出來，當時Ａ女也不是很願意跟伊一起去上址
    租處等情（見本院同上審判筆錄第12頁、第18頁），參合告
    訴人Ａ女亦證稱：當天係被告說有東西要拿給伊，伊原先是
    不想過去的，但被告一直要伊過去，說伊可以不用下車，被
    告自己上樓拿東西下來給伊就可以，伊才跟被告一起坐計程
    車到被告租處樓下，到了之後被告又要伊下車在樓下等，伊
    下車後，被告又要求伊一起上樓，說不會對伊怎樣，伊想說
    應該沒關係，才與被告一起上樓等語（見偵查卷第67頁之訊
    問筆錄，本院同上審判筆錄第3 頁），顯見本件案發當時，
    被告與告訴人Ａ女之關係已非如一般男女朋友般親密，告訴
    人Ａ女自始即無意願前往被告上址租處，而係因被告再三央
    求，告訴人Ａ女始勉為其難同意與被告一同上樓；於此情形
    下，告訴人Ａ女於進入被告上址租處後，竟會一改先前無意
    與被告共處一室之抗拒態度，反如被告所辯，兩人「一如平
    常般」合意發生性行為，此誠屬難以想像之事；是被告此部
    分所辯，已與常情相悖。又告訴人Ａ女進入屋內後，被告即
    隨意與告訴人Ａ女閒聊，告訴人Ａ女見被告並無要事，僅在
    拖延時間，乃表示欲行離去，並自行走至門口，此時被告即
    擋在門口，不欲告訴人Ａ女離開，告訴人Ａ女因而心生怒意
    ，作勢以腳踢踹被告，被告於盛怒之下，乃用力將告訴人Ａ
    女推倒於床上，以身體壓制告訴人Ａ女反抗，先持充電器電
    源線綑綁告訴人Ａ女之雙手，因告訴人Ａ女奮力掙脫電源線
    ，被告乃再以尼龍繩綑綁告訴人Ａ女之雙手、雙腳，使告訴
    人Ａ女無法掙扎反抗，因告訴人Ａ女仍出聲尖叫，被告即以
    雙手掐住告訴人Ａ女頸部，並持其隨身攜帶之折疊刀抵住告
    訴人Ａ女臉頰，喝令告訴人Ａ女不准出聲，復以濕毛巾塞入
    告訴人Ａ女口中，再以膠帶貼住告訴人Ａ女嘴部，使告訴人
    Ａ女無法出聲呼救，以此方式完全壓制告訴人Ａ女之反抗，
    之後被告即開始親吻告訴人Ａ女，並將綑綁告訴人Ａ女雙腳
    之尼龍繩解開，褪去告訴人Ａ女之外褲及內褲，強行將其陰
    莖插入告訴人Ａ女之陰道內，對告訴人Ａ女為強制性交行為
    等事實，已據告訴人Ａ女迭於偵查中檢察官訊問時及本院審
    理時均結證綦詳，此見前述；衡諸被告與告訴人Ａ女原為男
    女朋友，彼此間並無仇恨、怨隙或債務糾紛，此為被告所是
    認（見偵查卷第6 至第7 頁之調查筆錄），則告訴人Ａ女與
    被告間既存有前述情誼關係，倘非被告確有違反告訴人Ａ女
    之意願而對之為強制性交之行為，實難想像告訴人Ａ女竟會
    無中生有，罔顧兩人先前之情份，而憑空捏造被告對其性侵
    害之情節，任意誣陷被告於罪；況且，倘如被告所辯，本件
    告訴人Ａ女係於自願之情況下，與被告發生性行為，則告訴
    人Ａ女對於此等男女間具有私密性、且屬兩相情願之行為，
    實無必要將之渲染成為性侵害事件，甚者報警處理、提出告
    訴，無異將此事公告週知，徒增其個人隱私遭外人評論之困
    擾。又證人謝秉諺於偵查中檢察官訊問時，結證略稱：98年
    2 月9 日上午約7 時許，伊在板橋市○○路○ 段301 號前停
    車準備買早餐，當時有一名女子（即告訴人Ａ女）從樓梯口
    跑過來，跟伊借電話報警，說有一個男生拿刀在樓上，伊就
    將行動電話借給該女子，接著有一名男子（即被告）持刀從
    樓梯走下來，該名女子叫伊跟著該男子，伊跟到便利商店前
    ，該男子突然回頭往伊衝過來，好像要拿刀捅伊，伊就停下
    來，該名男子繼續往民生路走去，之後該女子與一位老先生
    騎車跟過來，伊告訴該女子男子離去的方向，該女子亦將行
    動電話還給伊等語（見偵查卷第85至第86頁之訊問筆錄），
    核與告訴人Ａ女所證述當日自行掙脫綑綁逃下樓後，遇見證
    人謝秉諺之情節相符（見偵查卷第69頁之訊問筆錄），亦足
    認告訴人Ａ女證稱被告於本件行為時，有持折疊刀抵住其臉
    頰、喝令其不准出聲等情節，確與事實相符。再者，被告於
    警詢中，原係辯稱：當天伊與Ａ女一起到伊上址租處，是要
    把Ａ女之前寫給伊的賀卡還給Ａ女，後來因為Ａ女向伊要搭
    計程車的車資，伊就與Ａ女吵起來，伊才把Ａ女雙手綁住等
    情（見偵查卷第7 頁之調查筆錄），嗣其於本院審理時，則
    改稱：當天Ａ女到伊租處，是為了要確認伊到底有沒有買項
    鍊，Ａ女在屋內四處翻找發票及收據，因為伊不記得收據在
    哪裡，Ａ女就認定伊根本沒有買，兩人因而發生爭吵，伊要
    求Ａ女離開，並要求Ａ女將伊之前放在Ａ女身上的錢還給伊
    ，但Ａ女裝傻，說錢是Ａ女自己的，Ａ女還用腳踢伊，大聲
    嚷嚷要報警，伊不知道怎麼辦，才將Ａ女綁起來等情（見本
    院同上審判筆錄第13頁、第18頁）；觀諸被告上開先後所辯
    情節，關於告訴人Ａ女前往其上址租處之緣由、其與告訴人
    Ａ女發生爭執之原因經過等，前後所辯顯不相合致，自難信
    實。參合上情，告訴人Ａ女所述遭被告強制性交之情節，核
    與事證相符，堪值採信；被告辯稱其係與告訴人Ａ女合意發
    生性行為云云，非但與常情相違，其所辯情節亦屬前後矛盾
    ，自無可採甚明。
  (三)被告另辯稱：本件案發後，Ａ女在與被告母親的電話對談中
    ，有承認當天Ａ女與伊發生性行為，是在雙方發生爭吵之前
    的事情云云，並提出電話錄音光碟1 片為證。經查，本院於
    審判期日當庭以播放方式勘驗上開電話錄音光碟，其中確有
    ：「（被告之母）因為江昱賢跟我說，你們性關係是在吵架
    之前發生的嘛，對不對？」、「（告訴人Ａ女）對啊。」之
    對話，有本院勘驗筆錄1 份在卷可按（見本院同上審判筆錄
    第9 至第10頁）；惟查，觀諸上開勘驗筆錄所載之對話內容
    ，該次對話全係由被告之母採取主動方式發問，告訴人Ａ女
    僅以「好，我知道」、「對啊」、「嗯，好」、「嗯」、「
    好」等極為簡短之詞語被動而為回應，參以告訴人Ａ女於偵
    查中檢察官訊問時，已證稱：被告母親事後一直打電話來，
    要求伊撤回告訴，伊有告訴被告母親本件是公訴罪，不能撤
    告，伊不希望被告母親一直煩伊等語（見偵查卷第69頁之訊
    問筆錄），顯見告訴人Ａ女已不耐於接聽被告母親之來電，
    則告訴人Ａ女對於被告之母於電話中，以「江昱賢跟我說，
    你們性關係是在吵架之前發生的嘛，對不對？」此等明顯具
    有誘導性之問題，僅簡單以「對啊」作為回應，顯屬虛答、
    應付之性質，非可逕認告訴人Ａ女確肯認該誘導性問題所包
    藏之敘述性事實；酌以上開對話內容，係由被告方面主動設
    問，並私下錄音而來，被告方面顯係經由事前之準備、設計
    ，刻意以此等誘導性之問題套取有利於己之內容，而提出於
    法院，此等經由單方面刻意設計、篩選、擷取後之片段對話
    內容，證明力顯然存有疑問，非可遽予採信，其理至明。從
    而，被告此部分所提出之事證，亦無從憑為有利於被告之認
    定。
  (四)綜上所述，本件事證明確，被告犯行堪以認定。
三、核被告所為，係犯刑法第222 條第1 項第8 款之攜帶兇器強
    制性交罪；被告為遂其強制性交之行為，而剝奪告訴人Ａ女
    之行動自由，其妨害自由之犯行應為強制性交之罪質所吸收
    ，而被告於強制性交前對告訴人Ａ女所為強制猥褻之低度行
    為，亦應為其強制性交之高度行為所吸收，均不另論罪。爰
    審酌被告之素行、本件犯罪動機、目的、手段，其僅因告訴
    人Ａ女刻意疏遠、反應冷淡，即心生不滿，而對告訴人Ａ女
    為本件之強制性交行為，對於告訴人Ａ女所造成之身心傷害
    既深且鉅，及被告犯罪後猶飾詞否認犯行，毫無悔意，犯後
    態度難認良好等一切情狀，量處如主文所示之刑，以資懲儆
    。扣案充電器電源線1 條、尼龍繩1 條、毛巾1 條、膠帶1
    捲等物，均係被告所有，此據被告供陳明確，上開物品復均
    屬供被告本件犯行所用之物，爰均依刑法第38條第1 項第2
    款規定宣告沒收。至被告本件行為時所持之折疊刀1 支，並
    未扣案，且該折疊刀業經被告丟棄而不知所在何處，此亦據
    被告陳明在卷，本件復查無積極證據證明該折疊刀係屬違禁
    物，爰不併予宣告沒收，附此敘明。
據上論斷，應依刑事訴訟法第299 條第1 項前段，刑法第222 條
第1 項第8 款、第38條第1 項第2 款，判決如主文。
本案經檢察官劉文瀚到庭執行職務

中    華    民    國    100   年    7     月    22    日
                  刑事第十庭  審判長法  官  楊志雄 
                                    法  官  陳海寧
                                    法  官  劉景宜
上列正本證明與原本無異。
如不服本判決，應於判決送達後10日內敘明上訴理由，向本院提
出上訴狀 (應附繕本) ，上訴於臺灣高等法院。其未敘述上訴理
由者，應於上訴期間屆滿後20日內向本院補提理由書「切勿逕送
上級法院」。
                                    書記官  謝秀青
中    華    民    國   100    年    7     月    28    日
附錄本案論罪科刑法條全文：
刑法第222條第1項第8款

中華民國刑法第222條
（加重強制性交罪）
犯前條之罪而有下列情形之一者，處 7 年以上有期徒刑：
一、二人以上共同犯之者。
二、對未滿十四歲之男女犯之者。
三、對精神、身體障礙或其他心智缺陷之人犯之者。
四、以藥劑犯之者。
五、對被害人施以凌虐者。
六、利用駕駛供公眾或不特定人運輸之交通工具之機會犯之者。
七、侵入住宅或有人居住之建築物、船艦或隱匿其內犯之者。
八、攜帶兇器犯之者。
前項之未遂犯罰之。